臺灣基隆地方法院民事裁定  
109年度補字第366號
原      告  長發交通有限公司

法定代理人  許朝閔  

被      告  高敏薰  

上列當事人間請求返還牌照等事件，本院裁定如下：
    主  文
本件訴訟標的價額核定為新臺幣壹萬陸仟玖佰陸拾捌元。
原告至遲應於前開核定訴訟標的價額之裁定確定後三日內，向本
院補繳第一審裁判費新臺幣壹仟元。如逾期未補繳，即以裁定駁
回其訴。
    理  由
一、本件原告起訴既未表明訴訟標的之價額，亦未繳納裁判費。
    按「被上訴人係以田契交付請求權為訴訟標的，此項田契僅
    為一種證明文件，其交付請求權之價額，應斟酌原告因交付
    田契可受利益之客觀價額定之」、「相對人係以所有權狀交
    付請求權為訴訟標的，此項所有權狀僅為一種證明文件，其
    交付請求權之價額，參照民事訴訟費用法第四條第二項後段
    規定，應斟酌相對人因交付所有權狀可受利益之客觀價額定
    之」（最高法院80年度台抗字第403號裁定意旨參照）。查
    原告起訴請求被告返還TDF-7893號營業小客車之牌照2 面及
    行照1 枚，參諸前揭最高法院判例、裁定意旨，本件訴訟標
    的之價額，應斟酌原告因被告交付上開車牌2 面及行照1 枚
    可受利益之客觀價額定之；而細繹原告起訴狀及其所執基隆
    市計程車客運業駕駛人自備車輛參與經營契約書之內容，被
    告係以其所有之自用小客車乙輛，領用原告提供之TDF-7893
    號牌照2 面以及行照1 枚，藉以靠行參與經營計程車客運業
    ，並與原告簽訂上揭契約，詎被告參與經營期間，竟未依限
    完成車輛年度定期檢驗，兼未依規定繳交相關費用，截至民
    國109 年5 月31日為止，原告代墊金額累計已達新臺幣（下
    同）16,968元，原告遂對被告為終止契約之意思表示，請求
    被告返還TDF-7893號牌照2面以及行照1 枚。本院參酌原告
    主張，考量原告因TDF-7893號營業小客車之牌照、行照，目
    前受有相當於16,968元之財產損失，爰核定本件訴訟標的之
    價額為16,968元。
二、按「因財產權而起訴，其訴訟標的之金額或價額在新台幣十
    萬元以下部分，徵收一千元；逾十萬元至一百萬元部分，每
    萬元徵收一百元；逾一百萬元至一千萬元部分，每萬元徵收
    九十元；逾一千萬元至一億元部分，每萬元徵收八十元；逾
    一億元至十億元部分，每萬元徵收七十元；逾十億元部分，
    每萬元徵收六十元；其畸零之數不滿萬元者，以萬元計算。
    」民事訴訟法第77條之13定有明文。又依「臺灣高等法院民
    事訴訟、非訟事件、強制執行費用提高徵收數額標準」規定
    ，訴訟標的之金額或價額逾十萬元部分，加徵原定數額十分
    之一。本件訴訟標的之價額為16,968元，故應徵第一審裁判
    費1,000 元。
三、當事人對於本院核定訴訟標的價額之裁定，得於10日內抗告
    。故原告至遲應於本院前開核定訴訟標的價額之裁定確定後
    3 日內，向本院補繳第一審裁判費1,000 元。如逾期未補繳
    ，即以裁定駁回其訴。
四、依民事訴訟法第77條之1 、第249 條第1 項但書規定，裁定
    如主文。 
中　　華　　民　　國　　109 　年　　10　　月　　14　　日

                  民事庭法　官　姚貴美
右為以上正本係照原本作成。
一、如不服本裁定主文第一項，得於本裁定送達後十日向本院提
出抗告狀，並繳納抗告裁判費新臺幣一千元，抗告於臺灣高
等法院。
二、對本裁定主文第二項，不得抗告。　　　　　　　　　
　　
中　　華　　民　　國　　109 　年　　10　　月　　14　　日
                        書記官　湯惠芳